臺灣高雄地方法院刑事判決　　　　　　　100年度訴字第455號
公　訴　人　臺灣高雄地方法院檢察署檢察官
被　　　告　李政雄
指定辯護人　本院公設辯護人黃文德
上列被告因毒品危害防制條例案件，經檢察官提起公訴（100 年
度偵字第1586號），本院判決如下：
    主  文
李政雄販賣第二級毒品，累犯，處有期徒刑柒年捌月，未扣案販
賣第二級毒品所得新臺幣伍佰元沒收，如全部或一部不能沒收，
以其財產抵償之；又販賣第二級毒品，累犯，處有期徒刑柒年捌
月，扣案門號0000000000號SIM 卡壹張沒收，及未扣
案序號000000000000000號行動電話壹具沒收，
如全部或一部不能沒收，追徵其價額，未扣案販賣第二級毒品新
臺幣伍佰元沒收，如全部或一部不能沒收，以其財產抵償之。應
執行有期徒刑玖年陸月，扣案門號0000000000號SIM
卡壹張沒收，未扣案序號000000000000000號行
動電話壹具沒收，如全部或一部不能沒收，追徵其價額，未扣案
販賣第二級毒品所得共新臺幣壹仟元，如全部或一部不能沒收，
以其財產抵償之。
    事  實
一、李政雄前因犯竊盜罪（共2 罪），經本院分別以96年度易字
    第3128號及97年度審簡字第5494號判決各判處有期徒刑3 月
    確定，經接續執行於民國99年2 月8 日執行完畢。其明知甲
    基安非他命為毒品危害防制條例第2 條第2 項第2 款所規定
    之第二級毒品，不得販賣、持有，竟意圖營利，基於販賣第
    二級毒品甲基安非他命之犯意，分別為下列犯行：
 (一) 於99年7 月11日上午6 時至7 許（起訴書誤載為9 時許，業
    經檢察官當庭更正），在原高雄縣旗山鎮（已改制為高雄市
    旗山區，下同）延平一路上某處，李政雄與力東岳相遇，力
    東岳即向李政雄表示欲購買新臺幣（下同）500 元之甲基安
    非他命，李政雄乃當場以500 元之價格，販賣不詳數量之第
    二級毒品甲基安非他命1 包予力東岳，力東岳亦當場交付價
    金500 元。
 (二) 於99年7 月18日中午某時許，李政雄以其所有門號00000000
    00號（起訴書誤載為0000000000號，亦經檢察官當庭更正）
    SIM 卡搭配其所有序號000000000000000 號行動電話撥打電
    話予邱嘉國，雙方閒聊後，邱嘉國表示其有500 元，欲購買
    甲基安非他命，李政雄表示願意販賣甲基安非他命予邱嘉國
    後，雙方前往約定地點即原高雄縣美濃鎮（已改制高雄市美
    濃區，下同）、旗山鎮一帶交易，由李政雄販賣不詳數量之
    第二級毒品甲基安非他命1 包予邱嘉國，並由邱嘉國當場給
    付500 元之價金。嗣經警方於99年11月3 日下午1 時15分許
    ，至李政雄位於原高雄縣美濃鎮○○路421 巷66號住處搜索
    ，扣得如附表所示之物，始悉上情。
二、案經高雄市政府警察局移送臺灣高雄地方法院檢察署檢察官
    偵查起訴。
    理  由
壹、程序部分
    本判決所引用之證據資料（詳後引用之各項證據），其中係
    屬傳聞證據部分，縱無刑事訴訟法第159 條之1 至第159 條
    之4 或其他規定之傳聞證據例外情形，亦因被告、辯護人及
    檢察官均未於言詞辯論終結前，就證據能力聲明異議，依刑
    事訴訟法第159 條之5 第2 項規定，視為同意作為證據使用
    ；本院審酌卷內並無事證顯示各該陳述之作成時、地與週遭
    環境，有何致令陳述內容虛偽、偏頗之狀況後，亦認為適當
    ，依刑事訴訟法第159 條之5 之規定，為傳聞法則之例外，
    應有證據能力。
貳、實體部分
一、訊據被告李政雄矢口否認有何販賣第二級毒品之犯行，辯稱
    ：99年7 月11日上午6 時許，伊在工作，當天沒有遇到力東
    岳，99年7 月18日，伊在伊女友葉上萍位於美濃之住處，當
    日亦沒有與邱嘉國見面云云。經查：
 (一) 0000000000號、0000000000號行動電話門號於99年7 月間為
    被告所使用，警方於99年11月3 日下午1 時15分許，在被告
    位於原高雄縣美濃鎮○○○路○段421 巷66號之住處搜索，
    扣得如附表所示搭配0000000000號門號SIM卡使用之Anycall
    牌行動電話1 具（行動電話序號：00000000000000001 ）、
    搭配0000000000號門號SIM 卡使用之Sony Ericsson 牌行動
    電話1 具（行動電話序號：00000000000000000 ）、第二級
    毒品甲基安非他命1 包、夾鏈袋、吸食器、塑膠摻管及吸管
    等物，有高雄市政府警察局刑警大隊搜索扣押筆錄、扣押物
    品目錄表（警卷第10至14頁）可資佐證，並有扣案如附表所
    示之物足憑，復經被告所坦認（院一卷第29頁），上開事實
    堪予認定。
 (二) 販賣第二級毒品予力東岳部分：
  1.被告販賣第二級毒品甲基安非他命予力東岳乙節，業據證人
    力東岳於偵查中證述：99年7 月11日上午6 點多，我在旗山
    鎮○○○路上遇到「雄仔」，我跟他說我要買500 元的安非
    他命，他當場就把1 包安非他命拿給我，我錢也給他了...
    「雄仔」的電話是0000000000號，電話是99年7 月13日才跟
    他要到的等語綦詳（偵卷第53、54頁），並於本院審理時當
    庭指認：「雄仔」就是在庭被告（院二卷第189 頁），而證
    人力東岳所稱被告使用0000000000號行動電話一事，亦與前
    開所認定0000000000號行動電話門號於99年7 月間為被告所
    使用之事實相符。佐以證人力東岳係於99年7 月13日晚間9
    時55分許，在原高雄縣旗山鎮大坑巷4 號因涉嫌施用毒品為
    警查獲，而經警於99年7 月14日夜間2 時50分至3 時5 分許
    採集力東岳之採尿送驗，檢驗結果確呈甲基安非他命、安非
    他命陽性反應，有力東岳之調查筆錄、訊問筆錄及高雄縣政
    府警察局旗山分局毒品危害防制條例案件嫌犯代號與真實姓
    名對照表（偵卷第44頁）、台灣檢驗科技股份有限公司濫用
    藥物實驗室- 高雄KH/2010/00000000號濫用藥物檢驗報告（
    99年度偵字第25243 號卷第5 頁）在卷可憑，足證證人力東
    岳於為警查獲之前，確有施用第二級毒品甲基安非他命之事
    實，且核予證人上揭偵訊中證述之情不悖，益徵其所述施用
    之甲基安非他命係向被告購得，應堪採信。從而，被告應確
    有於99年7 月11日販賣第二級毒品甲基安非他命予力東岳之
    事實。
  2.證人力東岳於本院作證時，雖稱：99年7 月11日所施用之甲
    基安非他命是透過友人「阿狗」向「阿泰」所拿，當日買了
    3000元的甲基安非他命，「阿泰」並非在庭的被告... 被查
    獲前最後1 次施用安非他命是7 月11日，這次施用的安非他
    命是向「阿泰」買的云云（院二卷第186 、187 、188 頁）
    ，然後又改稱：7 月13日的1 、2 天前，有在「阿伯」家跟
    「雄仔」買過1 次毒品，7 月11日當天有跟「雄仔」買也有
    跟「阿泰」買，所以在偵查中說7 月11日上午6 時買的安非
    他命是向「雄仔」買的等語（院二卷第189 頁），惟經本院
    復就力東岳所稱與「阿泰」及被告交易之細節詢問力東岳，
    證人力東岳旋改稱：當天先跟「阿泰」買3000元安非他命，
    「阿泰」載我去「阿伯」那邊，6 點多時在旗山延平一路遇
    到被告，我問他身上有沒有毒品，被告說沒有，還要去跟別
    人拿，我就先拿500 元給他，後來被告就在「阿伯」家給我
    毒品，3000元毒品是別人託我買的，500 元毒品是我自己要
    的云云（院二卷第190 、191 、192 頁），證人力東岳所稱
    99年7 月11日所施用之甲基安非他命是向被告或「阿泰」取
    得，顯然相互矛盾。本院審酌證人力東岳於本院審理被告販
    賣毒品案件作證時，經詢問其自身所施用之甲基安非他命何
    來，竟無端敘述其替朋友向「阿泰」購買毒品之經過，實與
    常情不符，足認證人力東岳本有意掩飾被告販賣毒品予伊之
    事，方會先稱係向「阿泰」購買毒品，證人力東岳確有迴護
    被告之意至明。而在此情況下，證人力東岳仍於本院審理時
    明確證述99年7 月11日向被告購得500 元之甲基安非他命之
    經過，其所述不利於被告之證詞，應屬可信。至辯護人雖以
    證人力東岳本身施用毒品，可能因供出毒品來源，刑責可獲
    減免，而誣指被告，惟證人力東岳於99年7 月13日為警查獲
    後，係經臺灣高雄地方法院檢察署檢察官向本院聲請觀察、
    勒戒獲准，此有臺灣高雄地方法院檢察署檢察官99年度偵字
    第25243 號聲請書（99年度偵字第25243 號卷第20頁）、本
    院99年度毒聲字第377 號刑事裁定（99年度偵字第25243 號
    卷第23頁）各1 份在卷可參，力東岳施用毒品之行為，並未
    依毒品危害防制條例第10條第2 項論罪，自無適用毒品危害
    防制條例第17條第1 項減輕或免除其刑之可能。是以，證人
    力東岳實無理由甘冒刑責，杜撰被告販賣第二級毒品之情節
    ，而為損人不利己之偽證，遑論證人力東岳於本院作證時，
    尚有上開包庇被告之情形，自難僅以辯護人上揭質疑，而為
    被告有利之認定。
  3.另就被告與力東岳交易之地點及方式，證人力東岳於偵訊時
    證稱：渠等交易地點係在原高雄縣旗山鎮○○○路，被告當
    場交付甲基安非他命，伊亦同時交付價金等語，至本院審理
    時則改稱：是先在路上遇到被告，向被告稱要買毒品，伊交
    付500 元，被告後來才在「阿伯」家將毒品交給伊云云（院
    二卷第191 頁），前後固非無出入。然考量證人力東岳於本
    院審理時，方首次提及其於99年7 月11日先在旗山中華電信
    門口與「阿泰」購買毒品，嗣在旗山延平一路遇到被告，又
    向被告表示要購買毒品，並在「阿伯」家取得毒品等節，其
    所述關於「阿泰」之事，是否意在迴護被告，混淆其所施用
    毒品之來源，已非無疑；其所稱是在旗山延平一路交付價金
    予被告、在「阿伯」家取得所購買之甲基安非他命等與偵查
    中所述不符之事，亦均係接續其向「阿泰」購買3000元甲基
    安非他命乙情所述，此是否為證人力東岳為使其向「阿泰」
    購買毒品之事較顯合理所言，自有可疑之處。反觀證人力東
    岳於偵訊時，距離其向被告購買毒品之時間僅隔數日，其印
    象當尚屬清晰，當屬可信，是被告與力東岳交易之地點、方
    式，應以證人力東岳於偵訊時所述為據，即係於原高雄縣旗
    山鎮○○○路某處，被告及力東岳以同時交付毒品及價金之
    方式完成交易。
  4.被告雖稱：伊於99年7 月11日均在原旗山鎮○○路靠近鼓山
    區附近工作，而未與力東岳見面云云，然被告所使用000000
    0000號門號之行動電話於99年7 月11日上午6 至7 時間之機
    地台位置，分別在原高雄縣旗山鎮○○○路16號4 樓及高雄
    縣美濃鎮○○街○段16號4 樓，此有0000000000號行動電話
    通聯紀錄可資證明（院二卷第14至16頁），核與證人力東岳
    於偵訊時所稱交易地點在原高雄縣旗山鎮○○○路並無矛盾
    。而被告於99年11月3 日警詢、偵訊中尚否認認識力東岳（
    警卷第5 頁正面、偵卷第71頁），至準備程序中方稱：我與
    力東岳認識，但是不是很熟等語（院一卷第27頁），被告是
    否本有意隱瞞其與力東岳相識之事，已非無疑，且被告於10
    0 年10月5 日本院審判程序中，對於檢察官詢問其1 年餘前
    之99年7 月11日上午6 時30分許人在何處，竟能明確供述係
    在旗山鎮○○路靠近鼓山區一帶工作，實與常情不符，殊難
    採信。被告對於99年7 月11日是否均在工作，致絕無可能販
    賣毒品予力東岳，亦未指出足以證明之證據方法，自難僅憑
    被告空言否認之詞，即為有利被告之認定，乃屬當然。
  5.綜上，被告於99年7 月11日上午6 時許，販賣價格500 元之
    甲基安非他命予力東岳之事，堪可認定。
 (三) 就被告販賣第二級毒品與邱嘉國部分：
  1.此部分之犯罪事實，業經證人邱嘉國於99年7 月20日偵訊中
    結證稱：「（問：安非他命是向誰買的？）一個叫雄仔，在
    美濃的路途上，他常常在賣，電話是0000000000、00000000
    00」、「（問：最近一次跟他買為何時？）前二天，他先打
    電話給我，是用0000000000電話打給我，大約中午的時候，
    他問我最近情形，我說我有500 元，我問他要不要出貨，他
    說好，就約在美濃的路上」、「交易地點我記得是在旗山的
    燦坤旁的藥局，因為當時旗尾橋斷了，我一定要走那條路到
    美濃，所以我就和雄仔約在那邊」等語可證（偵卷第91頁正
    、反面、第108 頁），及其於本院審理時證述：有跟被告即
    「雄仔」買過毒品，何時買的、被告電話、價錢、是否一手
    交錢一手收毒品、交易地點正確地方都已經忘記，因為已經
    快要1 年，被告的電話在手機裡面，沒有記，能確定被告交
    的毒品是甲基安非他命，因為回去就施用，也被捉到了等語
    明確（院二卷第119 頁反面、第120 頁反面、第121 頁正面
    、反面、第122 頁正面），又經翻拍邱嘉國行動電話通訊錄
    之內容，聯絡人「阿雄」之電話分別為0000000000及000000
    0000號，此有照片1  張可資參酌（偵卷第92頁反面），該2
    行動電話門號於99年7 月間，均為被告使用，業已認定如前
    ，足證邱嘉國所稱其購買毒品之對象「雄仔」確為被告無訛
    。次以，證人邱嘉國於99年7 月20日經原高雄縣政府警察局
    旗山分局員警對其採尿送驗，尿液檢驗結果亦呈甲基安非他
    命及安非他命陽性反應，此有台灣檢驗科技股份有限公司濫
    用藥物實驗室- 高雄KH/2010/00000000號濫用藥物檢驗報告
    （99年度毒偵字第4823號卷第25頁）及高雄縣政府警察局旗
    山分局毒品危害防制條例案件嫌犯代號與真實姓名對照表（
    偵卷第87頁反面）各1 紙附卷可稽；邱嘉國於99年7 月4 日
    因另案在高雄縣政府警察局旗山分局大洲派出所製作筆錄時
    ，所留聯絡電話為0000000000號，該門號於99年7 月18日上
    午10時59分、11時13分、11時53分、12時29分、12時31分、
    12時36分、12時43分與被告持用之門號0000000000號均有通
    聯，上開互有通聯之時間內，被告所使用之0000000000號行
    動電話之基地台位置亦自原高雄縣美濃鎮○○○段340 之6
    地號變更為高雄縣旗山鎮○○路570 巷2 號，及高雄縣旗山
    鎮○○○路16號4 樓等處，復變更回高雄縣旗山鎮○○路57
    0 巷2 號，此有0000000000號門號雙向通聯紀錄1 份可證（
    院二卷第62至67頁），即與證人邱嘉國所稱以電話聯繫後，
    於原高雄縣旗山鎮某處交易相符，而適以佐證證人邱嘉國之
    證詞，被告應確有於99年7 月18日中午販賣第二級毒品甲基
    安非他命予邱嘉國之事實。
  2.辯護人雖以證人邱嘉國於警詢中稱伊是在美濃向1 名男子以
    500 元購買甲基安非他命，是該男子主動與伊聯絡，於偵訊
    中改稱是伊以電話主動向「雄仔」聯絡購買過2 次甲基安非
    他命，至本院審理中又稱是主動打電話向被告購買過1 次毒
    品，金額為1000元，而認證人邱嘉國之證述有前後不一致之
    重大瑕疵，惟證人邱嘉國於本院審理中亦證稱：「（問：你
    總共向幾個人買過安非他命？）就兩個，一個是被告，一個
    好像是在楠梓那邊」、「（你剛講的1000元及500 元買安非
    他命，是否有可能跟楠梓那次記錯了？）不知道，忘記了」
    等語（院二卷第123 頁正、反面）。本院審酌證人邱嘉國係
    於99年7 月20日於警詢及偵訊中作證，至100 年7 月13日方
    於本院審判中以證人身份作證，其曾經購買毒品之對象亦不
    止被告1 人，證人邱嘉國就被告有無販賣第二級毒品之事，
    並無直接利害關係，且因其是次施用毒品之行為，係經臺灣
    高雄地方法院檢察署檢察官以99年度毒偵字第4823號聲請觀
    察、勒戒，經本院以99年度毒聲字第334 、374 號裁定送勒
    戒處所觀察、勒戒（參臺灣高雄地方法院檢察署檢察官99年
    度毒聲字第4823號聲請書、本院99年度毒聲字第334  、374
    號刑事裁定，99年度毒偵字第4823號卷第30、34頁），是對
    證人邱嘉國而言，縱其供出毒品來源為被告，進而使檢警查
    獲被告，其自身亦無從依毒品危害防制條例第17條第1 項規
    定減輕或免除其刑，且亦無證據認證人邱嘉國有刻意記憶交
    易細節之情形，證人邱嘉國於事發近1 年後，對於與被告買
    賣毒品之細節無法記憶，仍屬正常，而無從以證人邱嘉國因
    事隔久遠、對於若干詳情無法回憶，即遽認其證詞有何不可
    信之瑕疵。
  3.被告雖辯稱：伊於99年7 月18日均在其女友葉上萍家，而未
    與邱嘉國見面云云，然被告所使用門號0000000000號行動電
    話於當日之基地台位置，曾自原高雄縣美濃鎮○○街○段96
    巷1 號8 樓移動至高雄縣美濃鎮○○○段340 之6 地號、高
    雄縣美濃鎮○○路41巷8 號、高雄縣旗山鎮○○路570 巷2
    號、高雄縣旗山鎮○○○路16號4 樓、高雄縣旗山鎮○○路
    570 巷2 號等處，此有0000000000號行動電話通聯紀錄可資
    證明（院二卷第40至79頁），對照被告所自承：除工作時間
    會將行動電話放在機車上外，平常出門都會攜帶上開行動電
    話等語（院二卷第204 頁），被告當日應非始終在葉上萍之
    住處，被告所辯尚屬無從證明，自難執此認被告即無販賣第
    二級毒品甲基安非他命予邱嘉國之事實。
  4.綜合上開證據，被告確有於99年7 月18日中午某時，販賣價
    值500 元之甲基安非他命予邱嘉國，此部分之事實亦臻明確
    。
 (四) 綜上所述，被告確有於上開時、地，各販賣第二級毒品予力
    東岳、邱嘉國1 次之事實。而販賣毒品，並不以販入後復行
    賣出為構成要件，只需意圖營利而販入或售出，甚或「以毒
    抵債」、「以毒易物」，有一於此，其犯罪即屬完成；所謂
    「意圖」，即犯罪之目的，原則上不以發生特定結果為必要
    ，只需有營利之意圖為已足，不以買賤賣貴而從中得利為必
    要（最高法院97年度台上字第2109號判決意旨參照）。查甲
    基安非他命係第二級毒品，為不易取得之違禁物，且販賣第
    二級毒品罪責甚重，並為警方嚴厲查緝之重點，此乃眾所周
    知之事，故販賣第二級毒品者，若非意圖營利，應無甘冒遭
    被檢警查緝法辦致受重刑處罰之危險，而販賣毒品之理，堪
    認被告上揭所為，確出於營利之意圖，其有事實欄所載販賣
    第二級毒品之犯行，堪予認定，應依法論罪科刑。至證人力
    東岳、邱嘉國就渠等與被告間交易之客體，雖多稱係安非他
    命，惟國內查獲之安非他命藥品，以甲基安非他命為主，安
    非他命甚為罕見，一般施用毒品者所指之安非他命，應為甲
    基安非他命，且證人力東岳、邱嘉國經採尿送驗後，其尿液
    確呈甲基安非他命及安非他命陽性反應，已如前述，是被告
    販賣之物，應為甲基安非他命，一併敘明。
二、甲基安非他命為毒品危害防制條例第2 條第2 項第2 款所規
    定之第二級毒品，是核被告所為，均係犯毒品危害防制條例
    第4 條第2 項販賣第二級毒品罪（共2 罪）。被告持有第二
    級毒品後，進而販賣，其持有毒品之低度行為應為販賣毒品
    之高度行為所吸收，不另論罪。被告所犯上開2 罪，犯意各
    別，行為互殊，應予分論併罰。被告有如事實欄所載受有期
    徒刑之執行完畢情形，此有臺灣高等法院被告前案紀錄表在
    卷可佐，其於受徒刑之執行完畢5 年以內故意再犯本件有期
    徒刑以上之罪，均為累犯，皆應依法加重其刑，惟因販賣第
    二級毒品罪法定本刑為無期徒刑部分依法不得加重，僅就有
    期徒刑及併科罰金部分加重其刑。
三、爰審酌被告販賣甲基安非他命屬第二級毒品，對於施用者之
    身心健康均會造成極大戕害，被告前因違反麻醉藥品管理條
    例經判刑確定，對於甲基安非他命對於施用者之危害情形自
    無不知之理，竟仍販賣甲基安非他命予力東岳、邱嘉國各1
    次，其行為實不足取，被告始終否認犯行，亦難認被告已能
    理解其行為之不當或有何悔意，並考量被告販賣毒品之數量
    價值僅各500 元，尚非甚鉅，暨被告高職肄業，曾從事務農
    及服務業之智識程度及經濟狀況（院二卷第204 頁）等一切
    情狀，另斟酌被告正值中壯，日後尚有賦歸社會之必要，及
    欲達成制裁效果所需施加之刑罰強度等情，分別量處如主文
    所示之刑，並定其應執行之刑。又按毒品危害防制條例第19
    條第1 項規定性質上係沒收之補充規定。其屬於本條所定沒
    收之標的，如得以直接沒收者，判決主文僅宣告沒收即可，
    不生「追徵其價額」或「以其財產抵償之」問題，須沒收之
    標的全部或一部不能沒收時，始生「追徵其價額」或「以其
    財產抵償之」選項問題。而「追徵其價額」或「以其財產抵
    償之」係屬兩種選項，分別係針對現行貨幣以外之其他財產
    與現行貨幣而言。本規定所稱「追徵其價額」者，係指所沒
    收之物為金錢以外之其他財物而無法沒收時，因其實際價值
    不確定，應追徵其價額，使其繳納與原物相當之價額，並無
    以其財產抵償之問題。倘嗣後追徵其金錢價額，不得結果而
    須以其財產抵償者，要屬行政執行機關依強制執行之法律之
    執行問題，即無不能執行之情形，自毋庸諭知「或以其財產
    抵償之」。如不能沒收之沒收標的為金錢時，因價值確定，
    判決主文直接宣告「以其財產抵償之」即可，不發生追徵價
    額之問題（最高法院99年度第5 次刑事庭會議決議意旨參照
    ）。查被告為上開犯行，各有500 元之所得，雖未扣案，仍
    應依毒品危害防制條例第19條第1 項規定沒收之，如全部或
    一部不能沒收，以其財產抵償之；而被告販賣毒品予邱嘉國
    時所使用之0000000000號門號，於99年7 月18日應係搭配序
    號000000000000000 號行動電話使用，此有0000000000號行
    動電話通聯紀錄可證（院二卷第40至79頁），故扣案之0000
    000000號SIM 卡及未扣案序號000000000000000 號之行動電
    話1 具均屬被告所有，且係供本案事實一(二)販賣第二級毒品
    犯行所用之物，均應依毒品危害防制條例第19條第1 項規定
    予以宣告沒收，如未扣案之該行動電話不能沒收，追徵其價
    額。至其餘扣案物，經核與本案無關（理由詳如附表所載）
    ，爰不予以沒收，附此敘明。
據上論斷，應依刑事訴訟法第299 條第1 項前段，毒品危害防制
條例第4 條第2 項、第19條第1 項，刑法11條、第47條第1 項、
第51條第5 款、第9 款，判決如主文。
本案經檢察官吳美齡到庭執行職務。
中    華    民    國   100    年    10    月    19    日
                  刑事第二十庭 審判長 法  官  林永村
                                      法  官  饒志民
                                      法  官  蔡書瑜
以上正本證明與原本無異。
如不服本判決應於收受送達後10日內向本院提出上訴書狀，並應
敘述具體理由；如未敘述上訴理由者，應於上訴期間屆滿後20日
內向本院補提理由書（均須按他造當事人之人數附繕本）「切勿
逕送上級法院」。
中    華    民    國   100    年    10    月    19    日
                                      書記官  林玉珊
附錄：論罪法條
毒品危害防制條例第4條第2項
製造、運輸、販賣第二級毒品者，處無期徒刑或7 年以上有期徒
刑，得併科新臺幣1 千萬元以下罰金。
附表
┌──┬──────────┬───────────┐
│編號│       名稱         │   是否沒收之理由     │
├──┼──────────┼───────────┤
│ 1  │搭配0000000000號門號│0000000000號門號SIM 卡│
│    │SIM 卡使用之Anycall │為被告販賣第二級毒品予│
│    │牌行動電話1 具（行動│邱嘉國所用之物，應予沒│
│    │電話序號：0000000000│收。Anycall 牌行動電話│
│    │0000000 ）          │1 具經核與本案無關，爰│
│    │                    │不予沒收。            │
├──┼──────────┼───────────┤
│ 2  │搭配0000000000號門號│無證據證明為違禁物或被│
│    │SIM 卡使用之Sony    │告犯本案所用之物，爰不│
│    │Ericsson 牌行動電話 │予以沒收。            │
│    │1 具（行動電話序號：│                      │
│    │00000000000000000 ）│                      │
├──┼──────────┼───────────┤
│ 3  │第二級毒品甲基安非他│經被告表示為其所施用之│
│    │命1包               │毒品（警卷第3 頁反面）│
│    │                    │，且距被告販賣第二級毒│
│    │                    │品已有3 個月之久，無從│
│    │                    │證明該甲基安非他命與被│
│    │                    │告販賣第二級毒品之犯行│
│    │                    │有何關聯。            │
├──┼──────────┼───────────┤
│ 4  │夾鏈袋5個           │經被告表示為其施用毒品│
│    │                    │所用之物（警卷第3 頁反│
│    │                    │面），無證據證明與本件│
├──┼──────────┤販賣第二級毒品之犯罪有│
│ 5  │吸食器5支           │何關聯，爰不為沒收之諭│
├──┼──────────┤知。                  │
│ 6  │塑膠摻管3支         │                      │
├──┼──────────┤                      │
│ 7  │吸管3支             │                      │
└──┴──────────┴───────────┘